【裁判字號】    95,聲,207
【裁判日期】    950321
【裁判案由】    返還提存物
【裁判全文】
臺灣桃園地方法院民事裁定               95年度聲字第207號
聲  請  人  中華商業銀行股份有限公司
法定代理人  甲○○
代  理  人  丙○○
相  對  人  乙○○
上列當事人間聲請返還提存物事件，本院裁定如下：
    主  文
本院九十三年度存字第二四二三號擔保提存事件，聲請人所提存
之擔保金新台幣壹拾萬元（交通銀行開發金融債券第十六期第十
三次四年期債票一張，票號：ＭＱ○○○一一七），准予返還。
聲請程序費用由相對人負擔。
    理  由
一、按訴訟終結後，供擔保人證明已定20日以上之期間，催告受
    擔保利益人行使權利而未行使者，法院應依供擔保人之聲請
    ，以裁定命返還其提存物，民事訴訟法第104 條第1 項第3
    款定有明文。依同法第106 條規定，上開規定於其他依法令
    供訴訟上之擔保者準用之。而訴訟終結，宜從廣義解釋，包
    括執行程序終結在內。故債權人於執行程序終結後，定20日
    以上之期間催告受擔保利益人行使權利而未行使者，法院即
    得依上開規定裁定准許返還提存物。
二、本件聲請意旨略以：聲請人與相對人間假扣押事件，聲請人
    前遵本院93年度裁全字第3917號民事裁定為擔保假扣押執行
    ，曾提供新台幣10萬元（交通銀行開發金融債券第16期第13
    次4 年期債票1 張，票號：ＭＱ000117）為擔保金，以本院
    93年度存字第2423號擔保提存事件提存後，聲請本院以93年
    度執全字第1909號對相對人之財產執行假扣押在案；茲因聲
    請人業已撤回上開假扣押執行，並聲請本院定20日以上期間
    通知受擔保利益人即相對人行使權利，經本院於民國94年10
    月26日以94年度聲字第1507號通知行使權利事件，發函通知
    相對人於收受後21日內行使權利而迄今未行使，爰依法聲請
    返還上開擔保金等語。並提出本院93年度裁全字第3917號民
    事裁定、撤回上開假扣押執行聲請狀、本院民事執行處94年
    2 月1 日93年度執全字第1909號通知、94年10月26日94 年
    度聲字第1507號函、提存書各1 件為證。
三、經查，聲請人上開主張，除據其提出上開證據為證外，並經
    本院依職權調取本院93年度裁全字第3917號假扣押裁定、93
    年度執全字第1909號假扣押執行、94年度聲字第1507號通知
    行使權利、93年度存字第2423號擔保提存事件卷宗，核閱屬
    實。且聲請人於上開假扣押執行事件終結後，聲請本院定20
    日以上之期間通知相對人就其因上開假扣押所受損害行使權
    利而未行使一節，亦有上開94年度聲字第1507號通知行使權
    利卷宗、本院民事紀錄科查詢表2 紙及台灣台北地方法院95
    年3 月8 日北院錦文人字第0950002306號函1 件附卷可稽。
    從而，依上說明，聲請人聲請返還本件擔保金，核無不合，
    應予准許。
四、依民事訴訟法第95條、第78條，裁定如主文。
中    華    民    國    95    年    3     月    21    日
                  民事第一庭  法  官  陳勇松
以上正本係照原本作成。
如對本裁定抗告須於裁定送達後10日內向本院提出抗告狀，並應
繳納抗告裁判費新台幣1,000 元。
中    華    民    國    95    年    3     月    21    日
                              書記官  蔡佳玲


司法院資訊處製作；財團法人民間司法改革基金會備份。
